臺灣高等法院刑事裁定
111年度聲字第140號
聲  請  人  臺灣高等檢察署檢察官
受  刑  人  張靖亞




上列聲請人因受刑人數罪併罰有二裁判以上，聲請定其應執行之
刑（111年度執聲字第4號），本院裁定如下：
    主  文
張靖亞所犯如附表所示各罪所處之刑，應執行有期徒刑捌年肆月
。
    理  由
一、聲請意旨略以：受刑人張靖亞（下稱受刑人）因詐欺等數罪
    ，先後經判決確定如附表，應依刑法第53條、第51條第5款
    規定，定其應執行之刑，爰依刑事訴訟法第477條第1項規定
    聲請裁定等語。
二、按裁判確定前犯數罪者，併合處罰之。但有下列情形之一者
    ，不在此限：一、得易科罰金之罪與不得易科罰金之罪；二
    、得易科罰金之罪與不得易服社會勞動之罪；三、得易服社
    會勞動之罪與不得易科罰金之罪；四、得易服社會勞動之罪
    與不得易服社會勞動之罪；前項但書情形，受刑人請求檢察
    官聲請定應執行刑者，依第51條規定定之；數罪併罰，有二
    裁判以上者，依刑法第51條之規定，定其應執行之刑；又宣
    告多數有期徒刑者，於各刑中之最長期以上，各刑合併之刑
    期以下，定其刑期，但不得逾30年；刑法第50條、第53條及
    第51條第5款分別定有明文。再按法律上屬於自由裁量事項
    ，尚非概無法律性之拘束，在法律上有其外部界限及內部界
    限。前者法律之具體規定，使法院得以具體選擇為適當裁判
    ，此為自由裁量之外部界限；後者法院為自由裁量時，應考
    量法律之目的，法律秩序之理念所在，此為自由裁量之內部
    界限。法院為裁判時，二者均不得有所踰越。在數罪併罰而
    有二裁判以上，應定其應執行刑之案件，法院所為刑之酌定
    ，固屬自由裁量事項，然對於法律之內、外部界限，仍均應
    受其拘束（最高法院91年度台非字第32號、92年度台非字第
    187號判決意旨參照）。末按數罪併罰已經裁判定應執行刑
    確定之各罪，如再就其各罪之全部或部分重複定應執行刑，
    均屬違反一事不再理原則，不以定刑之各罪範圍全部相同者
    為限。然已經定應執行刑確定之各罪，如因增加經另案判決
    確定合於數罪併罰之其他犯罪，或原定應執行刑之數罪中有
    部分犯罪，因非常上訴、再審程序而經撤銷改判，或有赦免
    、減刑等情形，致原裁判定刑之基礎已經變動，或其他客觀
    上有責罰顯不相當之特殊情形，為維護極重要之公共利益，
    而有另定應執行刑之必要者，法院即不受原確定裁定實質確
    定力之拘束；為保障受刑人之程序利益，除顯無必要或有急
    迫情形外，法院於裁定前，允宜予受刑人言詞、書面或其他
    適當方式，對本件定應執行刑案件陳述意見（最高法院110
    年度台抗字第489號裁定意旨參照）。
三、經查：
（一）受刑人因詐欺等數罪，先後經臺灣臺北地方法院及本院判
      處如附表所示之刑，均經分別確定在案。茲檢察官聲請定
      其應執行之刑，本院審核認聲請為正當，爰審酌⑴附表編
      號1至3、14至15所示之罪，曾經本院以110年度聲字第167
      4號裁定其應執行有期徒刑7年4月確定，⑵附表編號4至13
      所示之罪，曾經臺灣臺北地方法院以108年度訴字第450號
      判決併定其應執行有期徒刑1年6月確定，有各該判決書、
      裁定書及本院被告前案紀錄表在卷可佐，依前揭說明，本
      院就附表所示各罪再定其應執行刑時，自應受上開裁判所
      定其應執行刑加計其他裁判所處刑期之內部界限（即7年4
      月＋1年6月=8年10月）所拘束，是兼衡上開內、外部界限
      之範圍，及基於法秩序理念及法安定性原則，尊重附表編
      號1至3、14至15、4至13所示之原定執行刑內部界限，並
      審酌受刑人所犯罪質均係詐欺等案件，並考量其行為次數
      、犯罪時間之間隔、同屬危害個人、財產或社會法益、責
      任非難重複程度，兼衡各罪之法律目的、受刑人違反之嚴
      重性、數罪所反應受刑人之人格特性與傾向、對受刑人施
      以矯正之必要性等一切情狀，就其所犯數罪為整體非難評
      價，爰定其應執行如主文所示之刑。
（二）按刑事訴訟法第477條第1項規定，應依刑法第50條、第53
      條規定定其應執行之刑者，由該案犯罪事實最後判決之法
      院之檢察官，聲請該法院裁定之。而不告不理為訴訟上之
      原則，定應執行刑之裁定亦同，法院於受理定應執行刑之
      案件時，應受聲請人聲請範圍之限制，不得就未受請求之
      事項予以審酌。是法院辦理定執行刑之聲請案件，於法應
      受檢察官聲請範圍之限制，法院無權擅將另案所宣告之刑
      逕予列入定應執行之範圍而考量之，縱發現受刑人另犯未
      經聲請定應執行之他罪，合於數罪併罰之要件，亦僅屬檢
      察官是否得再聲請原法院裁定更定其應執行刑之問題(最
      高法院98年度台抗字第751、623號裁定、98年度台非字第
      6號判決意旨參照)。觀諸受刑人雖表示尚有其他案件需合
      併定刑，已遞狀於高檢署云云，有本院定應執行刑案件陳
      述意見查詢表附卷可參（見本院卷第215頁），惟本院依
      法應受檢察官聲請範圍之限制，而檢察官並未就受刑人於
      陳述意見狀所指其他案件與本件聲請案件併予聲請定其應
      執行刑，即非屬本院審究之範圍，無從與附表編號1至15
      所示之罪一併定其應執行刑，併此敘明。
據上論斷，應依刑事訴訟法第477條第1項，刑法第53條、第51條
第5款，裁定如主文。
中　　華　　民　　國　　111 　年　　1 　　月　　17　　日
                  刑事第十七庭  審判長法　官  鄭水銓
                                      法　官  黃雅芬
                                      法　官  沈君玲
以上正本證明與原本無異。
如不服本裁定，應於收受送達後五日內向本院提出抗告狀。
                                      書記官  曾彥碩
中　　華　　民　　國　　111 　年　　1 　　月　　17　　日